臺灣高等法院臺南分院刑事判決        100年度上易字第638號
上訴人即被告  陳志偉
上列上訴人因竊盜案件，不服臺灣雲林地方法院100 年度易字第
368號中華民國100年9月20 日第一審判決（起訴案號：臺灣雲林
地方法院檢察署100年度偵字第1327 號），提起上訴，本院判決
如下：
    主  文
上訴駁回。
    理  由
一、按不服地方法院之第一審判決而上訴者，應向管轄第二審之
    高等法院為之。提起上訴，應以上訴書狀提出於原審法院為
    之。上訴書狀應敘述具體理由。第二審法院認為上訴書狀未
    敘述理由者，應以判決駁回之。刑事訴訟法361條第1項、第
    2 項、第350條及第367條前段分別定有明文。而所謂不服第
    一審判決之具體理由，必係依據卷內既有訴訟資料或提出新
    事證，指摘或表明第一審判決有何採證認事、用法或量刑等
    足以影響判決本旨之不當或違法，而構成應予撤銷之具體事
    由，始克當之（例如：依憑證據法則具體指出所採證據何以
    不具證據能力，或依憑卷證資料，明確指出所為證據證明力
    之判斷如何違背經驗、論理法則）；倘僅泛言原判決認定事
    實錯誤、違背法令、量刑失之過重或輕縱，而未依上揭意旨
    指出具體事由，或形式上雖已指出具體事由，然該事由縱使
    屬實，亦不足以認為原判決有何不當或違法者（例如：對不
    具有調查必要性之證據，法院未依聲請調查亦未說明理由，
    或援用證據不當，但除去該證據仍應為同一事實之認定），
    皆難謂係具體理由，俾與第二審上訴制度旨在請求第二審法
    院撤銷、變更第一審不當或違法之判決，以實現個案救濟之
    立法目的相契合，並節制濫行上訴（最高法院97年度台上字
    第892號刑事判決意旨參照）。
二、被告上訴意旨略以：被告已坦承全部犯行，因一時失慮，犯
    案前又有喝酒，始犯下本案。被告僅小學畢業，家境困難，
    請依刑法第59條規定，酌減刑期，使被告能扶養父母及剛出
    生之子女。爰提起本件上訴，請求撤銷原判決云云。
三、原審因被告就被訴事實為有罪之陳述，並聽取被告之意見後
    ，裁定依簡式審判程序審理，據以判決認定上訴人即被告有
    竊盜犯行，係依憑被告於原審審理時之自白，核與證人蔡沅
    勳、劉文浩、許佳慶之證述情節相符，復有現場照片及雲林
    縣警察局99年11月23日雲警鑑字第0990037386號函暨內政部
    警政署刑事警察局99年11月17日刑醫字第0990158974號鑑定
    書1份在卷可資佐證，因認被告所為係犯修正前刑法第321條
    第1項第1款、第2 款之毀越安全設備、夜間侵入有人居住之
    建築物竊盜罪。復敘明審酌爰審酌被告正值青壯，不思循正
    當途徑賺取財物，竟任意竊取他人財物，對於他人財產安全
    危害非輕，嚴重危害社會治安，所為自應受相當之刑事非難
    ，惟念及被告犯後坦認犯行，態度尚佳，並綜合考量被告係
    國小畢業、家境勉持，兼衡被告之生活狀況、智識程度，暨
    上開犯罪情節等一切情狀，適用刑法第2條第1 項前段，100
    年1月28日修正施行前刑法第321條第1項第1款、第2 款，刑
    法第41條第1項前段及刑法施行法第1條之1 等規定，量處被
    告有期徒刑6 月，並諭知易科罰金折算標準。從形式上觀察
    ，原判決並無判決違背法令之情形存在。
四、按量刑之輕重，係屬事實審法院得依職權自由裁量之事項，
    苟以被告之責任為基礎，復已斟酌刑法第57條各款所列情狀
    而為刑之量定，復未逾越法定刑度，不容任意指為違法（最
    高法院96年台上字第7018號判決意旨參照）。經查，原判決
    已詳細記載其審酌科刑之一切情狀之理由，既未逾越法定刑
    度，又未濫用自由裁量之權限，刑度亦屬妥適，核無不當或
    違法之情形。被告上訴理由徒以原審量刑失之過重為由，而
    未具體指摘或表明原判決有何認定事實錯誤、違背法令或量
    刑等足以影響判決本旨之不當或違法，難謂已具體提出上訴
    理由。揆諸上開說明，本件上訴未敘述具體理由，其上訴不
    合法，應予駁回，並不經言詞辯論為之。
五、依刑事訴訟法第367條前段、第372條，判決如主文。
中    華    民    國   100    年    11    月    2     日
                  刑事第六庭    審判長法  官  董武全
                                      法  官  賴純慧
                                      法  官  林英志
以上正本證明與原本無異。
不得上訴。
                                      書記官  魏安里
中    華    民    國   100    年    11    月    2     日